【裁判字號】    90,易,874
【裁判日期】    900409
【裁判案由】    傷害
【裁判全文】
臺灣板橋地方法院刑事判決                            九十年度易字第八七四號
    公  訴  人  臺灣板橋地方法院檢察署檢察官
    被      告  乙○○
右列被告因傷害案件，經檢察官提起公訴（八十九年度偵字第二二七二九號），本院
判決如左：
    主  文
乙○○共同傷害人之身體，處有期徒刑參月，如易科罰金，以參佰元折算壹日。
    事  實
一、乙○○與甲○○間有薪資糾紛，甲○○於民國（下同）八十九年十一月六日凌晨
    三時十分許，前往乙○○所營，設於臺北縣土城市○○路○段一六二號之網際遊
    龍店內，與乙○○就薪資問題再起爭執，乙○○竟與另不詳姓名成年男子四、五
    人，竟基於普通傷害人身體之犯意聯絡，共同徒手毆打甲○○，致甲○○受有左
    臉眉毛部及鼻樑部挫擦傷、右頸部及背部多條皮下出血傷痕、右手前臂一條六、
    七公分長出血傷痕、右手前臂六公分長出血傷痕、左上臂皮下出血斑之傷害。
二、案經甲○○訴由臺北縣縣警察局土城分局報請臺灣板橋地方法院檢察署檢察官偵
    查起訴。
    理  由
一、訊據被告乙○○矢口否認右揭犯行，辯稱：當時只打了告訴人甲○○一巴掌，可
    能其他客人常見告訴人到店內鬧事，心生不滿才出手毆打告訴人，與其無關云云
    。惟查右揭事實，業據告訴人指訴綦詳，且有驗傷診斷書一紙附卷可稽。再被告
    已坦承，伊當時與告訴人發生爭執後，有發生肢體衝突，伊有打告訴人一巴掌，
    嗣在旁之人始出手幫伊等語。按一般在店內消費之客人如見該處有人發生爭執，
    多係冷眼旁觀，若進而發生肢體衝衝突時，則儘速走避，以免受波及，若與雙方
    相熟，則出言相勸，若非與一方有傷害犯意聯絡，斷無自行出手毆打對方之理。
    本件被告與告訴人在被告所營商店內發生肢體衝突時，在該處消費之客人竟不走
    避，亦不相勸，反繼被告之後，出手毆打告訴人，致告訴人受有手臂、臉、頸、
    背部多處傷痕，顯與常情相違，顯見被告與同在該處之不詳姓名人就毆打告訴人
    之行為，有犯意聯絡、行為分擔，被告辯稱係在該處之客人不滿告訴人而自行毆
    打告訴人云云，應為圖卸責之詞，不足採信。被告犯行事證明確，洵堪認定。
二、核被告所為係犯刑法第二百七十七條第一項傷害罪名。被告與不詳姓名成年男子
    四、五人，有犯意聯絡、行為分擔，為共同正犯。爰審酌被告犯罪之動機，因細
    故傷人、目的、手段，犯罪時所受之刺激及其品性、生活狀況、智識程度、犯罪
    後態度及告訴人所受傷害程度等一切情狀，量處如主文所示之刑，並諭知易科罰
    金之折算標準。查刑法第四十一條業於九十年一月四日經立法院修正通過，並經
    總統於九十年一月十日公布，而於同年一月十二日生效施行，其修正條文為：「
    犯最重本刑為五年以下有期徒刑以下之刑之罪，而受六個月以下有期徒刑或拘役
    之宣告，因身體、教育、職業、家庭之關係或其他正當事由，執行顯有困難者，
    得以一元以上三元以下折算一日，易科罰金。但確因不執行所宣告之刑，難收矯
    正之效，或難以維持法秩序者，不在此限。」「併合處罰之數罪，均有前項情形
    ，其應執行之刑逾六月者，亦同」，核與修正前刑法第四十一條相較，修正後條
    文對被告並無不利，自應依刑法第二條第一項前段規定，適用裁判時之修正後刑
    法第四十一條規定，諭知易科罰金之折算標準，合此說明。
據上論結，應依刑事訴訟法第二百九十九條第一項前段，刑法第二十八條、第二百七
十七條第一項、第二條第一項前段、第四十一條一項，罰金罰鍰提高標準條例第一條
前段、第二條，判決如主文。
本案經檢察官黃明絹到庭執行職務
中      華      民      國     九十     年      四      月      九      日
                                      台灣板橋地方法院刑事第四庭
                                          法  官  王  敏  慧
右正本証明與原本無異
如不服本判決應於送達後十日內向本院提出上訴狀
                                          書記官  廖  美  紅
中      華      民      國     九十     年      四      月      十      日
附錄本案論罪科刑法條全文：
刑法第二百七十七條
傷害人之身體或健康者，處三年以下有期徒刑，拘役或一千元以下罰金。
犯前項之罪，因而致人於死者，處無期徒或七年以上有期徒刑；致重傷者，處三年以
上十年以下有期徒刑。


司法院資訊處製作；財團法人民間司法改革基金會備份。
